# 其他权益工具核算问题

提问人：zyqlucsuc@163.c 时间：2019-06-21 14:32:10
陈版您好，我公司发行永续债，核算科目是其他权益工具，发行金额是 2 亿元，扣掉 1.60% 的承销费用，承销费用金额 320 万，实际收到 19680 万元，做的现流是吸收投资收到的现流 19680 万元。
现在我们收到了承销费用的发票，专票，进项税是 19 万元左右，我们这个进项税可以抵扣吗？可以做借：应交税费-应交增值税-进项税额 19 万贷：
其他权益工具 19 万，这样做对不对？
如果这样做的话：第一：进项税说明是可以抵扣的，第二，收到的永续债的现流和用于债的金额就会不一样，这样有没有问题？

回答人：chenyiwei
一般认为此类发行费用对应的进项税额可以抵扣。你的会计处理基本合理，即发行费用按照不含税的净额从其他权益工具的初始确认金额中扣减。